【裁判字號】    90,交聲,318
【裁判日期】    900921
【裁判案由】    聲明異議
【裁判全文】
臺灣高雄地方法院交通事件裁定                      九十年度交聲字第三一八號
    原處分機關  高雄巿交通事件裁決所
    異  議  人  甲○○
    即受處分人
右列受處分人因違反道路交通管理處罰條例案件，對於高雄市交通事件裁決所中華民
國九十年六月七日所為之處分（原處分：高市交裁字第駕裁三二─ＺＣ000000
0號），聲明異議，本院裁定如左：
    主  文
異議駁回。
    理  由
一、異議意旨略以：異議人並未收受本件舉發違反道路交通管理事件通知單，致無從
    知悉是否有交通違規之情事，並非有意拒繳罰緩，爰依法提出異議。
二、按汽車行駛於高速公路或設站管制之道路，而不遵管制之規定者，處汽車駕駛人
    新臺幣三千元以上六千元以下罰鍰，道路交通管理處罰條例第三十三條第一項定
    有明文；又汽車駕駛人駕駛汽車違反道路交通管理處罰條例第三十三條規定者，
    除應依該條所規定之罰鍰處罰外，並予記違規點數一點，同條例第六十三條第一
    項第一款亦有規定；再汽車顏色、型式、輪胎隻數及尺寸、燃料種類、座位、噸
    位、引擎、車架、車身、使用性質及汽車所有人名稱、地址等如有變更，均應向
    公路監理機關辦理登記，為道路交通安全規則第二十三條第一項所明定；另車輛
    所有人地址變更，不向公路監理機關辦理變更登記者，係違反道路交通安全規則
    第二十三條規定，應依道路交通管理處罰條例第十六條第一項規定處罰，其目的
    在確保公路監理機關對車輛動態之掌握，以保障車輛所有人權益。如車輛所有人
    現址遷移未向監理機關申辦變更，致違規案件無法寄交本人，即屬有可歸責於車
    輛所有人之事由，是主管機關於違規人逾期仍未到案時，自可加以裁處。
二、本件受處分人即異議人甲○○於九十年一月十二日下午一時四十六分許，駕駛車
    牌號碼ＸＫ─一七二六號自用小客車，在國道一號中山高速公路南向一五七公里
    限速八十公里處，以時速一○三公里之速度行駛該路段，經以測速拍照方式採證
    ，內政部警政署國道公路警察局第三警察隊並以受處分人違反道路交通管理處罰
    條例第三十三條規定掣單舉發，嗣將舉發違反道路交通管理事件通知單按留存公
    路監理機關之地址高雄市楠梓區○○○路二四三號送達郵寄受處分人，因受處分
    人遷移新址，致舉發違反道路交通管理事件通知單於九十年三月三十日退回而無
    法送達。嗣經內政部警政署國道公路警察局第三警察隊於九十年四月四日以（九
    十）公警國三交字第○四六八六號發函公告而完成公示送達程序，因已逾二十日
    ，受處分人未於應到案日期前自行到案，原處分機關乃依道路交通管理處罰條例
    第三十三條規定及違反道路交通管理事件統一裁罰標準及處理細則第四十四條第
    一項之規定裁處受處分人罰鍰新臺幣六千元，並予記違規點數一點。
三、經查：受處分人有於右開時、地超速行駛之違規行為，業據受處分人於本院調查
    時坦承不諱，並有違規照片一紙在卷為憑，受處分人違規行為，堪以認定；且受
    處分人留存於公路監理機關之戶籍地址為高雄市楠梓區○○○路二四三號，有高
    雄市監理處九十年八月十三日高市監二字第一○六五六號函檢附之汽車新領牌照
    登記書一紙在卷可憑，雖受處分人辯稱其住處應係在高雄市楠梓區○○○路二四
    三號二樓，然受處分人住處有誤理應依道路交通安全規則第二十三條規定，向公
    路監理機關辦理變更登記，受處分人迄今未辦理變更登記，前開舉發違反道路交
    通管理事件通知單依車籍資料所載車主戶籍地而無法寄達於受處分人，自屬有可
    歸責於受處分人之事由，內政部警政署國道公路警察局第三警察隊因受處分人遷
    移新址不明依法準用行政程序法送達之規定而為公示送達，於法自屬有據。綜上
    所述，受處分人既有於國道一號中山高速公路上超速行駛之事實，則原處分機關
    援引前揭規定，而予以裁罰，依法並無不當，本件受處分人之異議為無理由，自
    應予以駁回。
據上論斷，應依道路交通案件處理辦法第十九條，裁定如主文。
中      華      民      國    九十      年      九      月    二十一    日
                                    臺灣高雄地方法院交通法庭
                                        法  官    陳玉聰
右正本證明與原本無異。
如不服本裁定，應於裁定送達後五日內，向本院提出抗告狀。
                                        書記官    鄭淑臻
中    華    民    國        九十      年      九      月    二十四      日


司法院資訊處製作；財團法人民間司法改革基金會備份。
